臺灣桃園地方法院刑事裁定
111年度聲字第732號
聲  請  人  臺灣桃園地方檢察署檢察官
受  刑  人  黃國洲


                    （現於法務部○○○○○○○○○執行      中）
上列聲請人因受刑人數罪併罰有二裁判以上，聲請定其應執行之
刑（111年度執聲字第482號），本院裁定如下：
    主  文
黃國洲所犯如附表所示之罪刑，應執行有期徒刑貳年。
    理  由
一、聲請意旨略以：受刑人黃國洲因犯竊盜案件，先後經法院判
    決確定如附表，應依刑法第53條、第51條第5款定其應執行
    之刑，爰依刑事訴訟法第477條第1項聲請裁定等語。
二、按裁判確定前犯數罪者，併合處罰之。但有下列情形之一者
    ，不在此限：一、得易科罰金之罪與不得易科罰金之罪。二
    、得易科罰金之罪與不得易服社會勞動之罪。三、得易服社
    會勞動之罪與不得易科罰金之罪。四、得易服社會勞動之罪
    與不得易服社會勞動之罪。前項但書情形，受刑人請求檢察
    官聲請定應執行刑者，依第51條規定定之。數罪併罰有二裁
    判以上宣告多數有期徒刑者，於各刑中之最長期以上，各刑
    合併之刑期以下，定其刑期，但不得逾30年，刑法第50條、
    第51條第5款、第53條分別定有明文。又按刑法第48條應更
    定其刑者，或依刑法第53條及第54條應依刑法第51條第5款
    至第7款之規定，定其應執行之刑者，由該案犯罪事實最後
    判決之法院之檢察官，聲請該法院裁定之，刑事訴訟法第47
    7條第1項亦有明定。再按刑事訴訟法第370條第2項、第3項
    ，已針對第二審上訴案件之定應執行刑，明定有不利益變更
    禁止原則之適用；而分屬不同案件之數罪併罰有應更定執行
    刑之情形，倘數罪之刑，曾經定應執行刑，再與其他裁判宣
    告之刑定應執行刑時，在法理上亦同受此原則之拘束。亦即
    ，另定之執行刑，其裁量所定之刑期，不得較重於前定之執
    行刑加計後裁判宣告之刑或所定執行刑之總和（最高法院11
    0年度台抗字第2051號裁定意旨參照）。又數罪併罰中之一
    罪，依刑法規定得易科罰金，若因與不得易科罰金之他罪併
    合處罰結果而不得易科罰金時，原可易科部分所處之刑，自
    亦無庸為易科折算標準之記載（司法院院字第2702號解釋、
    司法院大法官釋字第144號解釋及第679號解釋理由書意旨參
    照）。故在數罪併罰，有二裁判以上，定其應執行之刑時，
    若有得易科罰金之罪與不得易科罰金之罪併合處罰結果而不
    得易科罰金時，原可易科部分所處之刑，自亦無庸為易科罰
    金折算標準之記載。
三、經查受刑人前因犯附表編號1至4所示之罪刑，經本院以110
    年度聲字第3179號裁定定應執行有期徒刑1年7月確定，又因
    犯如附表編號5至8所示之罪刑，經本院以110年度審簡字第6
    20號判決判處應執行有期徒刑7月確定，有上開判決書、裁
    定、臺灣高等法院被告前案紀錄表等各1份在卷可稽。其中
    受刑人所犯如附表編號1至4所示之罪所處之刑已不得易科罰
    金，附表編號5至8所示之罪所處之刑得易科罰金，惟受刑人
    業於民國111年3月4日向檢察官聲請就如附表所示之罪合併
    定應執行刑，此有「臺灣桃園地方檢察署依102年1月23日修
    正之刑法第50條調查受刑人是否聲請定應執行刑調查表」1
    份在卷可稽（執聲卷第9頁），已合定刑要件。又受刑人所
    犯如附表編號1至4所示之罪刑曾定應執行刑，依前揭說明，
    本院就附表之案件再為定應執行刑之裁判時，除遵守外部界
    限外，並應在前開裁判所定應執行刑加計其餘宣告刑之總和
    範圍內定應執行刑。茲聲請人以本院為犯罪事實最後判決之
    法院，聲請就上開8罪定其應執行刑，本院審認核屬正當，
    並審酌受刑人所犯如附表所示各罪之罪質相同、時間差距、
    犯罪情形及受刑人未表示意見（見本院卷第23頁）等節，兼
    顧刑罰衡平之要求及矯正受刑人之目的等一切情狀，定其應
    執行刑如主文所示。另受刑人所犯如附表編號5至8所示之罪
    刑雖係得易科罰金之罪，但因與附表編號1至4所示不得易科
    罰金之罪刑合併處罰結果而不得易科罰金，揆諸前揭說明，
    於定應執行刑時原可易科部分所處之刑，即無庸諭知易科罰
    金之折算標準，併此敘明。
四、依刑事訴訟法第477條第1項，刑法第50條、第53條、第51條
    第5款，裁定如主文。
中　　華　　民　　國　　111 　年　　4 　　月　　1 　　日
                  刑事第十五庭    法　官　林岷奭
以上正本證明與原本無異。
如不服本裁定，應於裁定送達後5 日內向本院提出抗告狀。
　　　　　　　　　　　　　　　    書記官　林慈思
中　　華　　民　　國　　111 　年　　4 　　月　　7 　　日
附表：
編號  1 2 3 罪名  攜帶兇器竊盜罪 攜帶兇器竊盜罪 竊盜罪 宣告刑  有期徒刑8月 有期徒刑8月 有期徒刑2月 犯罪日期  108年4月3日 108年4月3日 108年2月26日 偵查機關 年度案號  臺灣桃園地方檢察署108年度偵字第12013號、109年度偵緝字第224號 臺灣桃園地方檢察署108年度偵字第12013號、109年度偵緝字第224號 臺灣新竹地方檢察署109年度偵緝字第830號 最後事實審 法院 臺灣桃園地方法院 臺灣桃園地方法院 臺灣新竹地方法院  案號 109年度審易字第630號 109年度審易字第630號 109年度竹北簡字第560號  判決日 109年9月30日 109年9月30日 110年2月5日 確定判決 法院 臺灣桃園地方法院 臺灣桃園地方法院 臺灣新竹地方法院  案號 109年度審易字第630號 109年度審易字第630號 109年度竹北簡字第560號  確定日 109年11月11日 109年11月11日 110年3月18日 是否為得易科罰金之案件  否  否 是 備註  臺灣桃園地方檢察署109年度執字第19943號 臺灣桃園地方檢察署109年度執字第19943號 臺灣新竹地方檢察署110年度執字第1386號   編號1至2經原判決定應執行有期徒刑1年2月確定。     編號1至4經本院以110年度聲字第3179號裁定定應執行有期徒刑1年7月確定。   
　　　
編號  4 5 6 罪名  竊盜罪 竊盜罪 竊盜罪 宣告刑  有期徒刑5月 有期徒刑2月 有期徒刑2月 犯罪日期  107年12月15日 108年3月2日 108年3月6日 偵查機關 年度案號  臺灣桃園地方檢察署108年度偵字第28697號 臺灣桃園地方檢察署110年度偵緝字第66、622號 臺灣桃園地方檢察署110年度偵緝字第66、622號 最後事實審 法院 臺灣桃園地方法院 臺灣桃園地方法院 臺灣桃園地方法院  案號 110年度審簡字第200號 110年度審簡字第620號 110年度審簡字第620號  判決日 110年6月23日 110年12月22日 110年12月22日 確定判決 法院 臺灣桃園地方法院 臺灣桃園地方法院 臺灣桃園地方法院  案號 110年度審簡字第200號 110年度桃原交簡字第2號 110年度桃原交簡字第2號  確定日 110年8月2日 111年1月25日 111年1月25日 是否為得易科罰金之案件  是 是 是 備註  臺灣桃園地方檢察署110年度執字第9737號 臺灣桃園地方檢察署111年度執字第2361號 臺灣桃園地方檢察署111年度執字第2361號        編號1至4經本院以110年度聲字第3179號裁定定應執行有期徒刑1年7月確定。 編號5至8經原判決定應執行有期徒刑7月確定。  

編號  7 8 9 罪名  竊盜罪 竊盜罪 以下空白 宣告刑  有期徒刑2月 有期徒刑2月  犯罪日期  108年3月11日 108年3月14日  偵查機關 年度案號  臺灣桃園地方檢察署110年度偵緝字第66、622號 臺灣桃園地方檢察署110年度偵緝字第66、622號  最後事實審 法院 臺灣桃園地方法院 臺灣桃園地方法院   案號 110年度審簡字第620號 110年度審簡字第620號   判決日 110年12月22日 110年12月22日  確定判決 法院 臺灣桃園地方法院 臺灣桃園地方法院   案號 110年度審簡字第620號 110年度審簡字第620號   確定日 111年1月25日 111年1月25日  是否為得易科罰金之案件  是 是  備註  臺灣桃園地方檢察署111年度執字第2361號 臺灣桃園地方檢察署111年度執字第2361號         編號5至8經原判決定應執行有期徒刑7月確定。